臺灣臺中地方法院民事判決　　　　　　　94年度婚字第1316號
原　　　告　丁○○
被　　　告　乙○○
上列當事人間請求離婚等事件，本院於民國九十四年十二月一日
言詞辯論終結，判決如下：
    主      文
准原告與被告離婚。
訴訟費用由被告負擔。
    事實及理由
一、按婚姻無效、確認婚姻不成立或成立、撤銷婚姻、離婚或夫
    妻同居之訴，得合併提起，或於第一審或第二審言詞辯論終
    結前，為訴之變更、追加或提起反訴，民事訴訟法第五百七
    十二條第一項定有明文。本件原告起訴時，訴之聲明為請求
    依民法第一千零五十二條第一項第十款之規定准與被告離婚
    ，於訴訟中追加民法第一千零五十二條第二項之規定准與被
    告離婚，揆諸上開說明，應予准許，合先敘明。
二、原告主張：兩造於民國八十二年十一月三十日結婚，並育有
    子女丙○○、甲○○二人。詎被告因連續販賣第二級毒品、
    收受贓物，經臺灣高等法院臺中分院以八十九年度上訴字第
    五七二號分別判處有期徒刑十年、三月，並定應執行刑十年
    一月，嗣經最高法院八十九年度臺上字第七二四六號駁回被
    告上訴確定在案，目前在監執行中。被告所為，令原告難立
    足於鄉里，又被告入獄服刑期間為時不短，致無法與原告共
    同生活，已違反夫妻應同居本質，兩造婚姻已生難以彌補之
    破綻，有難以維持婚姻之重大事由，爰依民法第一千零五十
    二條第一項第十款及第二項規定，請求准許離婚等語。並聲
    明：如主文所示。
三、被告則以：同意離婚，對於最高法院八十九年度台上字第七
    二四六號刑事判決書無意見，並未受到脅迫、威脅或有其他
    不得已之事由，係出於自由意志而犯罪等語。並聲明：同意
    原告之請求。
四、得心證之理由
    本件應予審酌者為兩造之婚姻關係是否已生破綻而無回復之
    希望？又何人之過失責任較重？
（一）原告主張兩造婚姻關係現仍存續中，被告因連續販賣第二
      級毒品、收受贓物，經臺灣高等法院臺中分院以八十九年
      度上訴字第五七二號分別判處有期徒刑十年、三月，並定
      應執行刑十年一月，嗣經最高法院八十九年度臺上字第七
      二四六號駁回被告上訴確定在案，目前在監執行中等情，
      業據原告提出戶口名簿、戶籍謄本、臺灣高等法院臺中分
      院八十九年度上訴字第五七二號刑事判決書、最高法院八
      十九年度台上字第七二四六號刑事判決書、臺中監獄受刑
      人在監執行證明書（均為影本）各乙份為證，且為被告所
      不爭執，原告之主張，自堪信為真實。
（二）按民法第一千零五十二條第二項規定：有前項以外之重大
      事由，難以維持婚姻者，夫妻之一方得請求離婚，但其事
      由應由夫妻之一方負責者，僅他方得請求離婚。其立法旨
      趣，在符合現代多元化社會之需要，使裁判婚姻之事由較
      富彈性，當婚姻破裂時，夫妻已無共同生活之實質時，即
      得請求離婚。又婚姻如有難以維持之重大事由，於夫妻雙
      方均須負責時，應比較雙方之有責程度，僅責任較輕之一
      方，得向責任較重之他方請求離婚，如雙方之有責程度相
      同，則雙方均得請求離婚，以符公平（最高法院九十年度
      臺上字第一六三九號判決意旨參照）。本件被告因連續販
      賣第二級毒品、收受贓物，現入監服刑，斟酌當事人之身
      分、地位、教育程度及其犯罪等情事，依社會上一般觀念
      而為觀察，被告所犯為不名譽之罪，致原告無法立足於鄉
      里間，造成原告精神上之痛苦，足以破壞婚姻共同生活，
      且對託付終身之原告而言，任何人處於原告相同地位時，
      均難期待繼續維持婚姻之意欲；再者，被告入獄服刑期間
      長達十年一月，在監期間，被告自無法照顧妻小，足認兩
      造婚姻欠缺實質婚姻生活。上開情事，對於兩造間家庭生
      活之美滿幸福有妨礙之情形，自得認其與所謂難以維持婚
      姻之重大事由相當。又本件兩造難以維持婚姻之重大事由
      ，乃被告屢犯刑律，非可歸責於原告，純可歸責被告一方
      ，亦堪認定。揆諸前揭說明，原告依民法第一千零五十二
      條第二項規定請求離婚，洵屬正當，應予准許。本件既准
      兩造離婚，原告仍依民法第一千零五十二條第一項第十款
      規定請求准予離婚，為請求權競合，毋庸贅述，併為敘明
      。
五、訴訟費用負擔的依據：民事訴訟法第七十八條。
中　　華　　民　　國　　94　　年　　12　　月　　15　　日
                  家事法庭    法  官　陳學德
以上正本係照原本作成
如對本判決上訴須於判決送達後廿日內向本院提出上訴狀
中　　華　　民　　國　　94　　年　　12　　月　　15　　日
                              書記官
